【裁判字號】    99,易,2449
【裁判日期】    990826
【裁判案由】    竊盜
【裁判全文】
臺灣臺中地方法院刑事判決              99年度易字第2449號
公  訴  人  臺灣臺中地方法院檢察署檢察官
被      告  甲○○
上列被告因竊盜案件，經檢察官提起公訴（99年偵字第16089號
），本院判決如下：
    主  文
甲○○竊盜，累犯，處拘役伍拾伍日，如易科罰金，以新臺幣壹
仟元折算壹日。
    事  實
一、甲○○於民國97年間因犯竊盜、收受贓物等罪，經本院以98
    年度易字第2614號分別判處有期徒刑5月、7月，應執行有期
    徒刑1年確定，甫於99年6月15日縮刑期滿執行完畢。竟仍不
    知悔改，復基於意圖為自己不法所有之犯意，於99年7月10
    日上午11時許（起訴書誤載為13時許），在臺中市○區○○
    路三段169號A棟之中友百貨股份有限公司（以下稱中友百貨
    公司）空中花園之土地公廟內，徒手竊取中友百貨公司人員
    所管領持有，掛在土地公神像身上之金牌1面（重量為0.2錢
    ）及放置在供桌上之置物盤內之零錢新臺幣382元。嗣經中
    友百貨公司之保全人員乙○○發現而報警處理，經警當場查
    獲並在其腰包內扣得上開竊得之金牌及零錢等物。
二、案經臺中市警察局第二分局報請臺灣臺中地方法院檢察署檢
    察官偵查起訴。
    理  由
壹、證據能力部分：
一、按被告以外之人於審判外之言詞或書面陳述，除法律有規定
    者外，不得作為證據；又被告以外之人於審判外之陳述，雖
    不符合刑事訴訟法第159條之1至第159條之4之規定，但經當
    事人於審判程序同意作為證據，法院審酌該言詞陳述或書面
    陳述作成時之情況，認為適當者，亦得為證據；又當事人、
    代理人或辯護人於法院調查證據時，知有同法第159條第1項
    不得為證據之情形，而未於言詞辯論終結前聲明異議者，視
    為有前項之同意，刑事訴訟法第159條第1項及第159條之5分
    別定有明文。經查，本判決下列所引用之卷證資料（包含供
    述證據、文書證據等證據），均無證據證明係公務員違背法
    定程序所取得，且被告及檢察官於本院審判期日中對於提示
    之卷證，就證據能力均未表示爭執，迄至言詞辯論終結前亦
    未再聲明異議（參見本院卷第21頁至第23頁審判筆錄），又
    卷內之文書證據，經核亦無刑事訴訟法第159條之4之顯有不
    可信之情況與不得作為證據之情形，本院審酌上開證據資料
    製作時之情況，尚無違法不當及證明力明顯過低之瑕疵，亦
    認為以之作為證據應屬適當，是依刑事訴訟法第159條至第
    159條之5規定，如下揭所引用之卷證所有證據，包含供述證
    據、文書證據等證據，均有證據能力，合先敘明。
二、另卷附之監視器錄影畫面翻拍照片、現場照片等計8張，純
    係機器錄製而不涉及人為之意志判斷，與傳聞法則所欲防止
    證人記憶、認知、誠信之誤差明顯有別，核與刑事訴訟法第
    159條第1項之要件不符。該項證據既無違法取得之情形，且
    經本院依刑事訴訟法第164條第1項之規定踐行調查證據程序
    ，自應具有證據能力。
貳、實體部分：
一、訊據被告甲○○坦承於上揭時、地未經允許於該私人場所之
    土地公廟內拿取金牌及零錢等語，核與證人即中友百貨公司
    保全人員乙○○於警詢中證述：伊於99 年7月10日11時15分
    許，公司服務台小姐告知A棟15樓之佛堂內有可疑人士，於
    是伊前往察看發現被告站於佛堂前準備離去，上前詢問他時
    ，他言詞閃爍說他來拜拜，但伊告知他這是私人處所，不可
    以隨意進入，後來伊請他自行打開隨身攜帶之腰包，他隨即
    取出一面金牌及一堆零錢，後來伊看出該金牌係公司佛堂土
    地公神像上所有之金牌、伊有馬上調閱該處之監視錄影畫面
    並擷取後燒錄光碟交由警方偵辦，金牌是由公司佛堂土地公
    神像上所掛取而竊得，零錢是由佛堂前供桌上之堆放香火錢
    之置物盤上所竊得，監視器均有攝錄到偷竊畫面等語（參見
    警卷第9頁筆錄）相符，並有臺中市警察局第二分局扣押物
    品目錄表、贓物認領保管收據、金牌估價單各1紙、監視器
    錄影畫面翻拍照片4張及現場照片4張附卷供參（分別附於同
    警卷第14頁至第15頁、第19頁、第21頁至第24頁）。本案事
    證明確，被告犯行已經證明，應依法論科。
二、核被告甲○○所為，係犯刑法第320條第1項竊盜罪。又被告
    有事實欄所載之前科，有臺灣高等法院被告前案紀錄表1份
    附卷可稽，其受徒刑之執行完畢後，5年以內故意再犯本件
    有期徒刑以上之罪，為累犯，應依刑法第47條第1項規定加
    重其刑。爰審酌被告居無定所，未循正當管道賺取金錢，本
    案恣意至該場所行竊金飾及財物，誠屬不該，兼衡以其行竊
    手段為徒手，所竊財物價值非高，及被告犯後坦承犯罪，態
    度良好等一切情狀，量處如主文所示之刑，並諭知易科罰金
    之折算標準，以示懲儆。
據上論斷，應依刑事訴訟法第299條第1項前段，刑法第320條第1
項、第41條第1項前段、第47條第1項，刑法施行法第1條之1第1
項前段、第2項，判決如主文。
本案經檢察官丙○○到庭執行職務。
中    華    民    國    99    年    8     月    26    日
                  刑事第七庭    法  官  黃賢婷
以上正本證明與原本無異。
如不服本判決，應於收受判決後10日內向本院提出上訴書狀，並
應敘述具體理由；其未敘述上訴理由者，應於上訴期間屆滿後20
日內向本院補提理由書（均須按他造當事人之人數附繕本）「切
勿逕送上級法院」。
                                書記官  江美琪
中    華    民    國    99    年    8     月    26    日
附錄本案論罪科刑法條：
中華民國刑法第320條第1項
意圖為自己或第三人不法之所有，而竊取他人之動產者，為竊盜
罪，處5年以下有期徒刑、拘役或5百元以下罰金。

司法院資訊處製作；財團法人民間司法改革基金會備份。
